臺灣板橋地方法院交通事件裁定　　　　　 96年度交聲字第6號
原處分機關　交通部公路總局臺北區監理所
異　議　人
即受處分人　甲○○
上列異議人即受處分人因違反道路交通管理處罰條例案件，對於
交通部公路總局臺北區監理所於民國95年12月19日所為之處分（
原處分案號：北監營裁字裁40-A6I503286號）聲明異議，本院裁
定如下：
    主  文
異議駁回。
    理  由
一、原處分機關處分意旨略以：異議人即受處分人甲○○駕駛車
    牌號碼AP-690號營大貨車，於民國95年11月5 日13時13分許
    ，在臺北市○○路、廣州街口，為臺北市政府警察局萬華分
    局交通分隊員警攔停稽查，並以異議人即受處分人駕駛該車
    進入行駛管制區，當時未隨車攜帶通行證，違反道路交通管
    理處罰條例第60條第2 項第3 款：「汽車駕駛人不遵守道路
    交通標誌、標線、號誌之指示者」規定之行為掣單舉發。嗣
    異議人即受處分人雖於應到案日期前向原處分機關提出申訴
    ，惟經原處分機關函請舉發單位調查結果，仍認異議人確有
    未隨車攜帶通行證之違規行為，原處分機關乃於95年12月19
    日，依道路交通管理處罰條例第60條第2 項第3 款及違反道
    路交通管理事件統一裁罰標準表規定，裁處異議人新臺幣（
    下同）900 元罰鍰。
二、異議人即受處分人異議意旨則以：當日駕駛前開車輛行經臺
    北市○○路與廣州街口被警員攔查，說該區是博愛特區，有
    申請北市通行證也不能行駛，後有申訴，又改口說未帶通行
    證行駛，該車之通行證一直放在擋風玻璃下，隨時可供查驗
    ，竟仍遭舉發，故顯然員警舉發有誤，為此聲明異議，請求
    撤銷原處分等語。
三、按汽車駕駛人駕駛汽車不遵守道路交通標誌、標線、號誌之
    指示者，處新臺幣900元以上1,800元以下罰鍰，道路交通管
    理處罰條例第60條第2項第3款定有明文。
四、經查：
（一）本件異議人即受處分人於95年11月5 日13時13分許，駕駛
      車牌號碼AP-690號營大貨車，自臺北市○○街、中華路口
      時，因「行駛管制區」，經臺北市政府警察局萬華分局交
      通分隊員警依道路交通管理處罰條例第60條第2 項第3 款
      ，當場攔停舉發事實，有臺北市政府警察局掌電字第
      A6I503286 號舉發違反道路交通管理事件通知單1 紙在卷
      可佐。
（二）按新修訂臺北市大貨車（總重逾6.5 噸）及聯結車禁止通
      行範圍路線圖自91年11月1 日起實施，並明定管制時間內
      （不包括上下午尖峰時間）若因特殊需要，得經相關單位
      （人員）提附有關證明文件及申請書，向臺北市政府警察
      局交通警察大隊申請發給大貨車通行證，按照指定路線及
      時間進入管制區，辦理特定之事務，業經臺北市○○○○
      道路交通管理處罰條例第5 條規定於91年10月9 日以府交
      一字第09106833901 號公告在案，有該公告乙紙在卷可稽
      。而臺北市○○路以東之廣州街路段，係屬全日禁行範圍
      ，需通行證始能行駛，亦有臺北市大貨車及聯結車禁止通
      行範圍路線圖乙紙附卷足憑。足見異議人即受處分人為警
      舉發時駕駛前開車牌號碼AP-690號營大貨車行經之路線屬
      於大貨車管制區域，異議人即受處分人自需提出通行證始
      可通行。倘未提出通行證，即屬不遵守道路交通標誌之違
      規。
（三）異議人即受處分人雖稱其遭警員攔停時，警員稱該區是博
      愛特區，有申請北市通行證也不能行駛云云。然查依據前
      開公告及臺北市大貨車及聯結車禁止通行範圍路線圖所載
      ，臺北市並無縱使有通行證也無法通行之區域。證人吳俊
      翰即舉發本件之臺北縣政府警察局萬華分局交通分隊警員
      於本院調查中結證稱：當日攔停時係跟異議人即受處分人
      稱該路段為博愛特區，要通行證才能通行，一般管制道路
      是晚上可以行駛，博愛特區是24小時都要有通行證才能通
      行等語。從而異議人即受處分人所稱警員告以該路段縱有
      通行證也無法通行云云，顯有誤會。
（四）依異議人即受處分人所提出之通行證所載，該通行證同意
      行駛臺北市大貨車特定管制路線，惟全日禁行環東大道（
      高架段）、麥帥二橋、麥帥一橋上層橋、水源快速高架道
      景福街下橋匝道、辛亥路穿越羅斯福路車行地下道、建國
      南北高架道路、新生高架道路、麥帥二橋、市○○道○○
      道路（基隆路至環河北路），且其有效期限自95年9 月28
      日起至95年12月31日止，而該證應隨車置放在擋風玻璃明
      顯處備檢等情，有該編號049892號之「臺北市聯結車通行
      證」1 紙附卷可稽，則異議人即受處分人所駕駛之前開營
      大貨車縱使領有通行證，亦應將之隨車攜帶並置放在擋風
      玻璃處隨時備檢。異議人即受處分人雖又辯稱該營大貨車
      領有通行證，且通行證一直放在擋風玻璃下，隨時可供查
      驗云云。然證人吳俊翰亦於本院調查中結證稱：本件是其
      舉發本件交通違規事件，當時發現車號AP-690號營大貨車
      沿臺北市○○街行駛，因中華路以東係在大貨車管制範圍
      內，大貨車行駛此區域全天24小時皆須隨車將通行證置放
      擋風玻璃處備檢，故其將該車攔停稽查是否有通行證。其
      有看異議人即受處分人車子擋風玻璃上並無通行證。其亦
      有跟他說他沒有通行證，所以要開單，異議人即受處分人
      也沒有出示通行證，也沒有說他有帶通行證，開單後異議
      人即受處分人蠻不高興，但也沒有去車上拿出通行證；倘
      異議人即受處分人拿出通行證，縱使沒有放置在擋風玻璃
      上，亦會讓異議人即受處分人通行等語。從而依前開證述
      ，證人吳俊翰顯然有檢查異議人即受處分人所駕駛之營大
      貨車擋風玻璃等處，發覺該車並未放置通行證備檢，始予
      以舉發，舉發時亦曾告知異議人即受處分人係因未攜帶通
      行證而遭舉發，惟異議人即受處分人始終並未拿出通行證
      。而證人吳俊翰既為依法執行公務之人，與異議人即受處
      分人素不相識，亦無任何怨隙，其偶然發現本件違規事實
      ，衡情當不至甘冒涉犯偽證罪之風險虛構違規事實，或設
      詞誣攀異議人之理，故證人吳俊翰之證言，誠為平允可信
      。又本件交通違規舉發過程雖未錄影或以其他科學儀器另
      為佐證，惟按交通警察掣單舉發違反道路交通管理處罰條
      例所列之違規事實，本質上為行政處分，係公務員基於職
      務上之權力，依法就特定之具體事件所為之具公法上效果
      之單方行政行為，基於公務員為公法上行為具有公信力之
      原則，該行政行為當可被推定為真正，據以處分之事實認
      定亦可推認係正確無誤，蓋公務員一切行政行為如均需預
      留證據以證其實，則國家行政勢必窒礙難行，據此，刑事
      訴訟法關於犯罪事實證據之規定如與屬行政秩序罰之交通
      違規裁罰本質不合，即不在準用之列。且亦無任何證據足
      資證明本案錯認違規情事，是執勤警員本其維護交通秩序
      、安全職責所為之舉發，自堪推定為真實，堪認本件違規
      情節均經舉發警員當場目睹無誤。參諸異議人即受處分人
      為警攔停，並告知必須出示通行證始可通行時，倘其確實
      有攜帶通行證，僅未放置在擋風玻璃上，衡諸常情異議人
      即受處分人豈有不將通行證拿出，而任由警員開單，嗣後
      亦簽收臺北市政府警察局舉發違反道路交通管理事件通知
      單之理？異議人即受處分人前開所辯，則與常情有違，尚
      難遽信。
五、綜上所述，本件異議人即受處分人確有上揭違規事實，洵堪
    認定。從而，原處分機關以異議人即受處分人違規事證明確
    ，依道路交通管理處罰條例第60條第2項第3款規定，裁處異
    議人即受處分人罰鍰900 元，於法並無違誤，量處亦稱妥適
    。本件異議人即受處分人之異議為無理由，爰予駁回。
六、據上論斷，應依道路交通案件處理辦法第19條，裁定如主文
    。
中　　華　　民　　國　　96　　年　　2 　　月　　16　　日
                  交通法庭    法　官  張宏節
此正本與原本無異。
如不服本裁定應於送達後5日內向本院提出抗告狀
                              書記官  李崇文
中　　華　　民　　國　　96　　年　　2 　　月　　16　　日
